【裁判字號】    95,訴,1426
【裁判日期】    950831
【裁判案由】    返還消費借貸款
【裁判全文】
臺灣板橋地方法院民事判決              95年度訴字第1426號
原      告  台灣中小企業銀行股份有限公司
法定代理人  戊○○
訴訟代理人  甲○○
被      告  元朗鋼模有限公司
兼法定代理人丙○○
被      告  丁○○
            乙○○
上列當事人間請求給付借款事件，經本院於民國95年8 月29日言
詞辯論終結，判決如下：
    主  文
被告元朗鋼模有限公司、丙○○、丁○○應連帶給付原告新台幣
貳佰伍拾肆萬柒仟壹佰陸拾壹元，及如附表編號1 至4 所示之利
息與違約金。
被告丙○○、乙○○應連帶給付原告新台幣貳拾壹萬肆仟貳佰捌
拾壹元，及如附表編號5 、6 所示之利息與違約金。
被告丙○○、丁○○應連帶給付原告新台幣參拾貳萬貳仟陸佰零
伍元，及如附表編號7 所示之利息與違約金。
被告丙○○應給付原告新台幣壹拾萬元，及如附表編號8 所示之
利息與違約金。
被告丙○○應給付原告新台幣壹拾肆萬玖仟貳佰玖拾陸元，及如
附表編號9 所示
之利息與違約金。
被告丙○○應給付原告新台幣壹拾玖萬柒仟零玖拾肆元，及如附
表編號10至12所示之利息與違約金。
訴訟費用由被告元朗鋼模有限公司、丙○○、乙○○、丁○○連
帶負擔十分之八，由被告丙○○單獨負擔其餘十分之二。
    事實及理由
一、被告均未於言詞辯論期日到場，核無民事訴訟法第三百八十
    六條各款所列情形，依原告聲請，由其一造辯論而為判決。
二、原告主張：
  (一)被告元朗鋼模有限公司（下稱元朗公司）邀同被告丙○○、
    丁○○為連帶保證人，於民國（下同）91年12月24日向原告
    簽訂借款金額新台幣30萬元、170 萬元之借據，93年4 月27
    日簽訂借款金額各為150 萬元之借據二紙及受信約定書。
  (二)被告元朗公司上述30萬元借款餘額為102,148 元（如附表編
    號1）， 借款期間自91年12月25日起至96年12月25日止，利
    息按利率8.275%計付，嗣後原告銀行基本放款利率調整時，
    自調整日起改按新通告基本放款利率加年率0.302%後計付。
    還本付息方式為利息自借款日起，按借款餘額每1 月計繳1
    次，本金自借款日起每1 月1 期，分60期攤還，每期攤還
    5,000 元。
  (三)被告元朗公司上述170 萬元借款餘額為595,013 元（如附表
    編號2）， 借款期間自92年1 月7 日起至97年1 月7 日止，
    利息按利率8.075%計付，嗣後原告銀行基本放款利率調整時
    ，自調整日起改按新通告基本放款利率加年率0.102%後計付
    。還本付息方式為利息自借款日起，按借款餘額每1 月計繳
    1 次，本金自借款日起每1 月1 期，分60期攤還，第1 期攤
    還30,300 元，第2 期至60期每期攤還28,300 元。
  (四)被告元朗公司上述150 萬元借款二筆餘額均為925,000 元（
    如附表編號3 、4），2筆借款期間均自93年4 月29日起至98
    年4 月29日止，利息按當時基準加年率3.87% 計付，還本付
    息方式均為自實際撥款日起，本金按月平均攤還，利息按月
    計付。
  (五)被告丙○○於91年3 月28日邀同被告乙○○為連帶保證人，
    向原告各借得50萬元、45萬元2 筆借款，其借款餘額各為
    111,260 元、103,021 元（如附表編號5 、6），2筆借款期
    間均自91年3 月28日起至96年3 月28日止，前筆借款利息按
    利率12% 計付，嗣後原告銀行基本放款利率調整時，自調整
    日起改按新通告基本放款利率加年率3.802%後計付。後筆借
    款利息按利率7.278%計付，嗣後原告銀行基本放款利率調整
    時，自調整日起改按新通告基本放款利率減年率0.92% 後計
    付。還本付息方式均為本金及利息自借款日起，每1 月1 期
    ，分60期平均攤還。
  (六)被告丙○○於93年4 月23日邀同丁○○為連帶保證人，向原
    告借款43 萬元，其借款餘額為322,605 元（如附表編號7）
    ，借款期間自93年4 月26日起至100 年4 月26日止，利息自
    93 年4月26日起至94年4 月26日止按利率2.75% 機動計息，
    自94年4 月26日起，改按原告之定期利率指數加碼年率2.48
    % 計息。嗣後隨原告定期利率指數調整而調整，還本付息方
    式為自實際撥款日起，依年金法，按月攤還本息。
  (七)被告丙○○於94年8 月2 日向原告申請卡友樂透貸，借得小
    額信用貸款30萬元，其借款餘額為100,000元（如附表編號8
    ），借款期間自94年8 月22日起至95年8 月22日止，還款
    方式為自借款日起，每1 月1 期，每期攤還本金25,000元，
    被告未依約定按期繳款、借款到期或借款視為到期未立即償
    還時，按年息15% 計付遲延利息。
  (八)被告丙○○於94年11月22日向原告借款164,447 元，其借款
    餘額為149,296 元（如附表編號9）， 借款期間自94年12月
    12 日 起至97年12月12日止，借款利息採固定利率，按年率
    13.625 %計算，還本付息方式為自實際撥款日起，依年金法
    ，按月攤還本息。
  (九)被告丙○○於90年3 月20日向原告申請國際信用卡，經原告
    核准發給卡號0000000000000000、0000000000000000、
    0000000000000000號信用卡三張，其消費餘額各為
    25,832元、28,802元、145,460 元（如附表編號10、11、12
    ），額度動用期限至98年4 月29日止，被告並同意遵守信用
    卡約定條款，而依該約定條款第15條，被告應於每月繳款截
    止日前繳納最低繳款金額，逾期繳款，應自當期結帳日次日
    起至清償日止，按年息17% 計收利息，並按月收取逾期手續
    費，即延滯第1 個月計付100 元，延滯第2 個月計付300 元
    ，延滯第3 個月以上每月計付600 元。
  (十)上述借款到期或視為全部到期未立即償還時，按約定利率計
    付遲延利息。而違約金部分，除附表編號8 部分借款無違約
    金約定，附表編號10、11、12部分違約金另行約定外，其餘
    借款逾期償還本金、利息或本息時，按借款總餘額，自應償
    還日起，逾期在6 個月以內部分按上開利率10% ，逾期超過
    6個月部分按上開利率20%加付違約金。
  (十一)被告就本件借款僅攤還至如附表所示利息起算日之前1 日後
    即未依約攤還，經催討均無效，故依授信約定書第5 條第1
    項第1 款、第2 項第1 款，上述借款應視為全部到期，截至
    目前，被告就本件12筆借款共負有3,530,437 元即應計之利
    息與違約金未為清償，而被告丙○○、丁○○、乙○○擔任
    連帶保證人部分，自應付連帶清償之責，故依消費借貸及連
    帶保證之法律關係，提起本訴請求被告等人清償債務。
  (十二)聲明：如主文所示。
三、被告均未於言詞辯論期日到場，也未提出書狀作任何聲明或
    陳述。
四、法院判斷：
  (一)原告主張的事實，已經提出借據、授信約定書、樂透貸信用
    貸款申請書及約定書、國際信用卡申請書、放款利率歷史資
    料等文件影本為證，且被告等人已於相當時期受合法之通知
    ，而於言詞辯論期日不到場，亦未提出準備書狀爭執，依照
    民事訴訟法第二百八十條第三項準用同條第一項規定，視同
    自認原告主張之事實，自應認原告主張的事實為真實。
  (二)從而，原告依消費借貸及連帶保證之法律關係請求被告等人
    給付如主文所示之本金、利息及違約金，即有依據，應予准
    許。
五、結論：
    本件原告之訴為有理由，依民事訴訟法第385 條第1 項前段
    、第85條第2項，判決如主文。
中    華    民    國    95    年    8     月    31    日
                  民事第三庭    法  官  徐玉玲
以上正本係照原本作成
如對本判決上訴，須於判決送達後20日內向本院提出上訴狀
中    華    民    國    95    年    8     月    31    日
                                書記官  陳淑芳


司法院資訊處製作；財團法人民間司法改革基金會備份。
